【裁判字號】    97,台抗,304
【裁判日期】    970417
【裁判案由】    違反毒品危害防制條例
【裁判全文】
最高法院刑事裁定              九十七年度台抗字第三○四號
抗  告 人  甲○○
上列抗告人因違反毒品危害防制條例案件，不服台灣高等法院台
中分院中華民國九十七年二月二十五日裁定（九十六年度上訴字
第二七○七號），提起抗告，本院裁定如下：
    主  文
抗告駁回。
    理  由
按抗告期間，除有特別規定外，為五日，自送達裁定後起算，為
刑事訴訟法第四百零六條前段所明定。又依同法第六十二條規定
，民事訴訟法第一百三十八條之寄存送達，於刑事訴訟程序準用
之。而民事訴訟法第一百三十八條第一項、第二項明定：送達於
住居所、事務所或營業所不獲會晤應受送達人，亦無受領文書之
同居人或受僱人者，得將文書寄存送達地之自治或警察機關，並
作送達通知書兩份，一份黏貼於應受送達人住居所、事務所、營
業所或其就業處所門首，另一份置於該送達處所信箱或其他適當
位置，以為送達，並自寄存之日起，經十日發生效力。依此規定
，寄存送達生效後，應受送達人於何時領取或並未前往領取該文
書，於送達之效力並無影響。查抗告人甲○○因違反毒品危害防
制條例（施用第一級毒品）案件，不服原審民國九十六年十一月
二十六日判決，提起第三審上訴，經原審以上訴逾期為由，予以
裁定駁回後（原裁定誤載為駁回抗告人對於第一審判決之上訴，
應予更正），於民國九十七年一月三十一日向抗告人之住所地台
中市○○區○○里○○路○段一四七巷四十弄一一之十號送達裁
定正本時，因未獲會晤抗告人本人，亦無受領文書之同居人或受
僱人，送達人乃將裁定正本寄存於轄管警察機關台中市政府警察
局第五分局北屯派出所，並製作送達通知書兩份，一份黏貼於抗
告人住所門首，另一份置於送達處所信箱，以為送達，有送達證
書附卷可按（見原審卷第六二頁），依上開說明，該送達經十日
後於同年二月十日發生效力，因抗告人居住於原審法院所在地，
無在途期間可言，其抗告期間至九十七年二月十五日（星期五）
即已屆滿，乃抗告人延至同年月十八日始提起抗告，顯已逾期，
其抗告自非合法，原審因依刑事訴訟法第四百零八條第一項前段
（原裁定誤載為第四百十一條前段，應予更正）之規定，予以裁
定駁回，經核並無不合。抗告意旨，稱其於九十七年二月十五日
始至派出所領回送達之文件，於二月十八日提起抗告，並未逾期
云云，指摘原裁定不當，不能認為有理由。
據上論結，應依刑事訴訟法第四百十二條，裁定如主文。
中    華    民    國  九十七  年    四    月   十七   日
                      最高法院刑事第二庭
                          審判長法官  謝  家  鶴
                                法官  陳  世  淙
                                法官  洪  佳  濱
                                法官  黃  一  鑫
                                法官  徐  昌  錦
      本件正本證明與原本無異
                                      書  記  官
中    華    民    國  九十七  年    四    月  二十八  日
                                                      V


司法院資訊處製作；財團法人民間司法改革基金會備份。
